---
title: "Análisis Exploratorio"
output:
  html_document: default
  pdf_document: default  
date: "2023-10-11"
---

## Análisis Exploratorio

```{r}
library('ggvis')
library('tidyverse')
library('ggplot2')
library('readr')
```

## Cargaremos el archivo bike_buyers.csv

```{r}
df_bikes <- read_csv('bike_buyers.csv', col_names = TRUE)
head(df_bikes)
```

```{r}
class(df_bikes)
```

```{r}
str(df_bikes)
```

```{r}
summary(df_bikes)
```

```{r}
df_bikes$`Marital Status`
```

## Convertir a factores la variable df_bikes\$`Marital Status`

```{r}
df_bikes$`Marital Status` <- as.factor(df_bikes$`Marital Status`)
```

```{r}
str(df_bikes$`Marital Status`)
```

### Convertir a factores la variables string para poder analizarlas

```{r}
df_bikes$Gender <- as.factor(df_bikes$Gender)
df_bikes$`Home Owner` <- as.factor(df_bikes$`Home Owner`)
df_bikes$`Purchased Bike` <- as.factor(df_bikes$`Purchased Bike`)
```

```{r}
str(df_bikes)
```

## Verficando cuantos celdas son NA

colSums -\> sumar sobre columnas is.na() -\> cuales son los NA

```{r}
colSums(is.na(df_bikes))
```

```{r}
df_bikes$Education<- as.factor(df_bikes$Education )
df_bikes$Occupation <- as.factor(df_bikes$Occupation )
df_bikes$`Commute Distance` <- as.factor(df_bikes$`Commute Distance` )
df_bikes$Region <- as.factor(df_bikes$Region )
```

## Datos estadísticos ya con la variables como factores

```{r}
summary(df_bikes)
```

```{r}
str(df_bikes)
```

```{r}
library(Hmisc)
describe(df_bikes)
```

```{r}
library(skimr)
skim(df_bikes)
```
##Exploracion de tendencias de atributos faltantes

```{r}
hist(df_bikes$Income)
```
```{r}
hist(df_bikes$Children,breaks = 18)
```
```{r}
hist(df_bikes$Age )
```
## Trabajando con valores NA

como la distribución esta sesgada a la izquierda utilizamos la media para sustituir valores NA

```{r}
median(na.omit(df_bikes$Income))
```

```{r}
median(na.omit(df_bikes$Children))
```

```{r}
median(na.omit(df_bikes$Cars))
```

```{r}
median(na.omit(df_bikes$Age))
```
## Creando un data Frame de respaldo
```{r}
df_bclean_na <- df_bikes
```

## Reemplazando los Na con las medianas

```{r}
# reemplazando los NA con la mediana en cada una de las columnas 

df_bclean_na$Income[is.na(df_bclean_na$Income)] <- median(na.omit(df_bikes$Income))
df_bclean_na$Age[is.na(df_bclean_na$Age)] <- median(na.omit(df_bikes$Age))
```

```{r}
colSums(is.na((df_bclean_na)))
```
```{r}
mode(df_bclean_na$Children)
```
```{r}
get_mode <- function(x) {                 
  unique_x <- unique(x)
  tabulate_x <- tabulate(match(x, unique_x))
  unique_x[tabulate_x == max(tabulate_x)]
}
```

## LLenando los valores Na
```{r}
df_bclean_na$Gender[is.na(df_bclean_na$Gender)] <- get_mode(df_bikes$Gender)
df_bclean_na$Children[is.na(df_bclean_na$Children)] <- get_mode(df_bikes$Children)
df_bclean_na$`Marital Status`[is.na(df_bclean_na$`Marital Status`)] <- get_mode(df_bikes$`Marital Status`)
df_bclean_na$`Home Owner`[is.na(df_bclean_na$`Home Owner`)] <- get_mode(df_bikes$`Home Owner`)
```

```{r}
colSums(is.na(df_bclean_na))
```
```{r}
hist(df_bclean_na$Cars)
```

```{r}
df_bclean_na$Cars[is.na(df_bclean_na$Cars)] <- mean(df_bikes$Cars, na.rm = TRUE)
colSums(is.na(df_bclean_na))
```

## Data esta completamente limpio 
Seguarda en un nuevo dataset sin valores NA

```{r}
#write_csv(df_bclean_na, 'df_bikes_clean.csv', quote = FALSE)
```

```{r}
df_bikes <- df_bclean_na
```

### Graficos de barra con barplot

```{r}
counts <- table(df_bikes$Cars, df_bikes$Gender)
barplot(counts, main = '', legend =rownames(counts))
```

### Scatter Plot

```{r}
plot(df_bikes$Income, type = 'p')
```

## Histograma con ggplot
```{r}
ggplot(df_bikes, aes(x = Age)) + geom_histogram()
```
## Grafico de densidad

```{r}
plot(density(df_bikes$Cars), )
```
```{r}
plot(density(df_bikes$Income), )
```

## Boxplot
```{r}
boxplot(df_bikes$Income)
```
```{r}
boxplot(df_bikes[,c(1,4)])
```


## Trabajando con otuliers
```{r}
outlie <- boxplot(df_bikes$Income)$out
print(outlie)
```


### Corrigiendolos

```{r}
which(df_bikes$Income %in% outlie)

x = df_bikes$Income [!(df_bikes$Income %in% outlie)]
boxplot(x)
```






