---
title: "Introduccion_a_R"
author: "José Fuentes"
date: "2023-10-09"
output: html_document
---

# Utilizando R Markdown

```{r}
print("Hola mundo")
print('hola mundo')

```

```{r}
7+5
```

```{r}
suma <- 6+7 
print(suma)
```

## Operador `c()` , función `seq()`

```{r}
vec1 <- c(1,2,3,4,5,6,7,8,9,10)
print(vec1)

vecstr <- c('a','e','i', 'o')
print(vecstr)
```

### Sintaxis Función seq: `seq(desde, hasta, incrementos)`

```{r}
seq(1,10,1)
```

Ejemplo: Elaborar una secuencia de números pares hasta 30

```{r}
pares <- seq(2,30, 2)
pares
```

## Otro tipo de secuencias

```{r }
x <- 5:10
x
```

```{r}
y <- 15:20
y
```

```{r}
x*y
```

## Trabajando con un dataset `mtcars`

```{r}
library(dplyr)  # dentro de esta libreria se encuentra mtcars
library(explore)
```

```{r}
mtcars %>% explore_tbl()
```

```{r}
mtcars %>% describe()
```

```{r}
mtcars %>%  explore_all()
```

## Podemos averiguar la información Grafica por caracteristica?

```{r}
mtcars %>% explore(gear)
```

```{r}
mtcars %>% explore(mpg)
```

```{r}
mtcars %>% explore(gear, mpg)
```

### Relación de las variables

Estableciendo la relación de las variables en `gear, mpg, hp, cyl, am` con respecto a la variable `gear`

```{r}
mtcars %>% 
  select(gear, mpg, hp, cyl, am) %>%
  explore_all(target = gear)
```

## Alto rendimiento de millas por galón

Definimos una condición para los autos que tengan en su variable mpg \> 25

```{r}
df_opmpg <- mtcars %>%
  mutate(highmpg = if_else(mpg > 25, 1, 0, 0)) %>%
  select(-mpg)
```

```{r}
library(magrittr)
df_opmpg %>% 
  explore(highmpg) 
  #color(bar_color = "skyblue",
   #     text_color = "darkred")
```

Note que, alrededor de un 18.8% de autos tienen un rendimiento de mpg \> 25.

```{r}
df_opmpg %>% 
  select(highmpg, cyl, disp, hp) %>% 
  explore_all(target = highmpg)
```

```{r}
df_opmpg %>% 
  select(highmpg,drat,wt, qsec, vs) %>% 
  explore_all(target = highmpg)
```

```{r}
df_opmpg %>%  
  select(highmpg,am, gear, carb) %>% 
  explore_all(target = highmpg)
```

Deseamos segmentar la relación entre carros con "***alto o bajo highmpg***"

```{r}
df_opmpg %>% explain_tree(target = highmpg)
```

El árbol de decisión nos muestra la variable que esta fuertemente relacionada con el ***highmpg*** dicha varibale es la de peso ***wt***.

### Que significa?

Esto explica que los autos que tienen menos peso, tienden a tener alto rendimiento en millas por galón ***Highmpg***.

```{r}
df_opmpg %>% explore(wt, target = highmpg)
```

## Graficar porcentajes de carros con `"highmpg"` en función de su peso.

```{r}
df_opmpg %>% explore(wt, target = highmpg, split = FALSE )
```

El gráfico muestra el porcentaje de autos con alto rendimiento en millas
por galón (mpg). Los autos con alto rendimiento en mpg tienen un peso
inferior a 2.5. Por lo tanto, el peso (wt) es un buen predictor para un
alto rendimiento en mpg.

```{r}
mtcars %>% explore(wt, mpg)
```

Observamos en la gráfica que mientras mas peso tiene el carro mas bajo es el rendimiento de mpg.

```{r}
corr <-  cor(mtcars$wt,mtcars$mpg)
corr
```

```{r}
plot(mtcars$wt,mtcars$mpg, main = "GRafico de Wt vs Mpg")
abline(lm(mpg~wt, data = mtcars), col="red")
```

## Existe Otra Relación?

### HorsePower

verifiquemos algunas correlaciones de las variables del dataset con HP

```{r}
mtcars %>% explain_tree(target = hp, minsplit = 9)
```

```{r}
mtcars %>% explain_tree(target = hp, minsplit = 11)
```

```{r}
mtcars %>% explain_tree(target = hp, minsplit = 15)
```

se observa que parece haber una correlación muy fuerte entre el peso
(wt) y "alto rendimiento en millas por galón (mpg)". Los autos con un
peso bajo son mucho más propensos a tener un "alto rendimiento en mpg".

```{r}
mtcars %>% explain_tree(target = hp, minsplit = 20)
```

```{r}
model <- mtcars %>% 
  explain_tree(target = hp, minsplit = 11, out = "model")
model
```

```{r}
model <- mtcars %>% 
  explain_tree(target = hp, minsplit = 15, out = "model")
model
```

```{r}
mtcars %>% 
  select(hp,cyl, mpg) %>%
  explore_all(target =  hp)
```

Observaciones:

1- Los carros de 8 cilindros tienen mayor Horse Power. 2- Los carros con bajo mpg tienen también alto hp.

```{r}

```

